【裁判字號】    98,簡上,281
【裁判日期】    980430
【裁判案由】    偽造文書等
【裁判全文】
臺灣板橋地方法院刑事判決             98年度簡上字第281號
上  訴  人
即  被  告  甲○○
上列上訴人即被告因偽造文書等案件，不服本院97年度簡字第10
635 號，中華民國98年2 月3 日第一審判決（聲請簡易判決處刑
書案號：臺灣板橋地方法院檢察署97年度偵字第29143 號），提
起上訴，本院管轄之第二審合議庭判決如下：
    主    文
原判決撤銷。
甲○○行使偽造準私文書，足以生損害於他人，處有期徒刑貳月
，如易科罰金，以新臺幣壹仟元折算壹日；又行使偽造準私文書
，足以生損害於他人，處有期徒刑月，如易科罰金，以新臺幣
壹仟元折算壹日；又行使偽造準私文書，足以生損害於他人，處
有期徒刑貳月，如易科罰金，以新臺幣壹仟元折算壹日；應執行
有期徒刑陸月，如易科罰金，以新臺幣壹仟元折算壹日，緩刑肆
年，緩刑期間付保護管束。
    事    實
一、甲○○於民國94年至95年間及97年6 月間，在臺北市○○路
    9 號「新光三越信義店A9館」任職收銀員及在臺北縣土城市
    ○○街25號「大潤發土城店」擔任資訊課員時，分別取得乙○○所有0000000000000000號（聲請書誤載為000000000000
    0000）兆豐國際商業銀行（下稱兆豐商銀）信用卡及戊○○
    所有0000000000000000號國泰世華商業銀行（下稱國泰世華
    銀行）信用卡之卡號、有效日期等資料，竟基於意圖為自己
    不法所有及行使偽造準私文書之犯意，分別為下列犯行：
  (一)於97年8 月18日晚上7 時36分，在臺北縣板橋市○○街13號
    1 樓之太陽帝國網咖店，利用電腦連接網際網路後，連接至
    齊威國際多媒體公司（下稱齊威公司）網站（http://www.p
    imgroup.com.tw），在購買分頁下選擇購買「小甜甜圓夢中
    文版DVD 」1 份後，將前揭戊○○所有之信用卡卡號及有效
    年月日填載在購買人信用卡資料等電磁紀錄上，偽造表示其
    係信用卡真正持卡人，同意支付價金新臺幣（下同）1,680
    元為詐術，並點選確認後，透過網路傳輸至聯合信用卡處理
    中心及齊威公司以行使，經國泰世華銀行承辦人員向戊○○
    確認無該筆信用卡消費並告知齊威公司，齊威公司乃未陷於
    錯誤，並未將「小甜甜圓夢中文版DVD 」1 份交付而未遂。
  (二)另行起意，於97年8 月23日凌晨1 時53分許，在上開太陽帝
    國網咖店，復以相同方式選擇購買「齊威經典卡通年中歡樂
    大放送990 系列DVD 」、「悟空大冒險DVD 」各1 份後，將
    前揭戊○○所有之信用卡卡號及有效年月日填載在購買人信
    用卡資料等電磁紀錄上，偽造表示其係信用卡真正持卡人，
    同意支付價金1,680 元為詐術，並點選確認後，透過網路傳
    輸至聯合信用卡處理中心及齊威公司以行使，使齊威公司誤
    信此為合法之信用卡持有人本人所購買，而陷於錯誤，進而
    同意該筆交易，並於97年8 月26日委由新竹貨運將上開DVD
    寄送至甲○○位在臺北縣板橋市○○街29之3 號4 樓住處。
  (三)另行起意，於97年8 月30日上午4 時27分許，在上開太陽帝
    國網咖店，復以相同方式選擇購買「花田少年史＋花田公仔
    」、「北海小英雄DVD （送限量立體浮雕畫）」各1 份後，
    將前揭乙○○所有之信用卡卡號及有效年月日填載在購買人
    信用卡資料等電磁紀錄上，偽造表示其係信用卡真正持卡人
    ，同意支付價金1,989 元，並點選確認後，透過網路傳輸至
    聯合信用卡處理中心及齊威公司以行使，經兆豐商銀承辦人
    員向乙○○確認並無該筆信用卡消費，並告知齊威公司，齊
    威公司乃未陷於錯誤，並未將上述公仔、DVD 寄送而未遂。
    嗣兆豐商銀卡務中心風險管理部副理丁○○及國泰世華銀行
    業務控管部員工丙○○均察覺有異後報警處理，經警於97年
    10月7 日於甲○○住處依法執行搜索，而知悉上情。
二、案經臺北縣政府警察局中和分局報請臺灣板橋地方法院檢察
    署檢察官偵查後聲請簡易判決處刑。
    理    由
一、按被告以外之人於審判外之陳述，雖不符前4 條之規定，而
    經當事人於審判程序同意作為證據，法院審酌該言詞陳述或
    書面陳述作成時之情況，認為適當者，亦得為證據，刑事訴
    訟法第159 條之5 定有明文；故當事人如放棄對原供述人之
    反對詰問權，於審判程序表示同意該等傳聞證據可作為證據
    ，除法院認該傳聞證據欠缺適當性外，自可承認其證據能力
    。經查，關於本案屬於審判外陳述之傳聞證據，公訴人、被
    告甲○○於審判程序均同意作為證據，且經本院審酌該證據
    作成情況均無不適當之情形，是依上開規定，認得作為本案
    證據。
二、上揭犯罪事實，業據被告於偵訊及本院審理時均坦承不諱，
    核與被害人戊○○、乙○○、告訴人代理人國泰世華銀行員
    工丙○○、兆豐商銀員工丁○○於警詢之證述均相符，且有
    扣押物品目錄表、被告簽名對照資料、齊威公司97年9 月17
    日齊字第97017 號函及所附97年8 月23日訂單、簽帳單詳閱
    明細表、新竹貨運客戶簽收單、乙○○及戊○○書立之持卡
    人聲明書暨申訴書、和網寬頻電信97年10月1 日傳真函、台
    新銀行特約商店退貨憑證、盜刷購物貨品簽收單簽名對照資
    料、問題交易扣款調單流程表各1 份及扣案物品照片4 幀在
    卷可稽，堪認被告之自白係與事實相符，而得採信。從而，
    本案事證明確，被告犯行堪予認定。
三、按在紙上之文字、符號、圖畫、照像，依習慣或特約，足以
    為表示其用意之證明者，關於本章及本章以外各罪，以文書
    論；又錄音、錄影或電磁紀錄，藉機器或電腦之處理所顯示
    之聲音、影像或符號，足以為表示其用意之證明者，亦同。
    ，刑法第220 條第1 項、第2 項定有明文。被告利用電腦網
    路設備連接網際網路，冒用戊○○、乙○○之身分，擅自在
    他人網站，輸入上開信用卡資料，偽造戊○○、乙○○以信
    用卡消費之電磁紀錄後傳送至上開網站，分別表示係戊○○
    、乙○○本人使用上開信用卡消費，而行使該偽造之電磁紀
    錄準私文書，使齊威公司據以請求發卡銀行撥付各筆消費款
    項，該消費之電磁紀錄，即具有簽帳消費及收據之性質，自
    屬刑法第220 條第2 項所稱之準私文書。核被告甲○○於97
    年8 月23日上網偽填戊○○之信用卡資料而詐得前述DVD 之
    行為，係犯刑法第216 條、第220 條、第210 條之行使偽造
    準私文書罪，及同法第339 條第1 項之詐欺取財罪。另同年
    月18日、30日2 次上網偽填戊○○、乙○○之信用卡資料而
    未詐得財物之行為，均係犯刑法第216 條、第220 條、第21
    0 條之行使偽造準私文書罪，及同法第339 條第3 項、第1
    項之詐欺取財未遂罪。被告各次偽造準私文書之低度行為，
    為各次行使偽造準私文書之高度行為所吸收，不另論罪。又
    被告各次上網偽填他人信用卡資料消費，均係以1 行為同時
    觸犯行使偽造準私文書罪及詐欺取財罪或詐欺取財未遂罪，
    為想像競合犯，均應從1 重之行使偽造準私文書罪處斷。被
    告於上開3 次犯行，犯意各別，行為互殊，應分論併罰。
四、被告犯罪事證明確，原審予以論罪科刑，固非無見，惟按持
    信用卡消費之人，必須在商店所出具之簽帳單之持卡人簽名
    欄內，留下與信用卡背面簽名相符之署押，始得完成以信用
    卡消費之程序，取得所購買之商品或服務，為眾所周知之事
    實，是信用卡之使用與持用者身分之真實與否，在交易上應
    具有不可分割之關連性，依交易常規，售賣商品或提供服務
    之人員若得知購買者係假冒他人名義使用信用卡，當不會同
    意售賣商品或提供服務。又刑法詐欺取財罪既是以使用詐術
    使人交付具體物體為犯罪構成要件，應認屬對於個別財產之
    犯罪，被害人因受詐欺而交付個別財物，其由於此一交付行
    為喪失對於個別財物之占有、使用、收益、處分等權益，應
    構成財產之損害，縱使行為人有給予相當之代價，或被害人
    可自其他途徑獲得補償（如商店得依據信用卡契約之法律關
    係，獲得損害填補），亦復如此，尚無礙於詐欺取財罪之成
    立。故意圖為自己不法之所有，出示上開信用卡，假冒其係
    合法之信用卡持卡人之本人，以此為詐術使某商店誤信確係
    合法之信用卡持有人本人購買，而交付商品，應構成刑法第
    339 條第1 項詐欺取財罪，原審變更檢察官起訴法條，認被
    告冒名刷卡交易之所為，分別係犯同法第339 條第2 項之詐
    欺得利、同條第3 項、第2 項之詐欺得利未遂罪，依前開所
    述，即有未洽。被告以原審量刑過重為由提起上訴，雖無理
    由，然原判決既有前揭瑕疵，自應由本院予以撤銷改判。
五、爰審酌被告正值壯年，不私以己力獲取財物，竟利用擔任百
    貨公司收銀員及大賣場資訊課員之機會，取得消費者之信用
    卡資料，並持之為本案3 次之犯行，而詐騙齊威公司，破壞
    信用卡交易安全及網路金融交易秩序，所為實屬不該，並慮
    及被害人齊威公司分別之損失等一切情狀，各量處如主文所
    示之刑，併均諭知易科罰金之折算標準，暨定其應執行之刑
    ，資為懲儆。
六、然被告未曾因故意犯罪而受有期徒刑以上刑之宣告，有臺灣
    高等法院被告前案紀錄表1 份在卷可憑，又已賠償詐欺取得
    DVD 之價值，有國泰世華銀行轉帳訊息通知1 紙可稽（見本
    院卷第2 頁），並獲得告訴人國泰世華銀行、乙○○、戊○○之宥恕，有該銀行98年4 月13日國世業控字第0980000214
    號函1 紙及本院辦理刑事案件電話紀錄查詢表2 紙可參（見
    本院卷第40至42頁），足見被告已有悔意，信其經此偵審程
    序，應知所警惕，諒無再犯之虞，本院因認對被告所處之刑
    以暫不執行為適當，爰依刑法第74條第1 項第1 款規定予以
    宣告緩刑4 年；然為確實督促被告於緩刑期間戒絕惡行，並
    協助其有正確法律觀念，爰依法宣告於緩刑期內付保護管束
    ，俾由觀護人提供各種有效且必要之協助，以期發揮附條件
    緩刑刑事政策之立法意旨。
七、據上論斷，應依據上論斷，應依刑事訴訟法第455 條之1 第
    3 項、第369 條第1 項前段、第364 條、第299 條第1 項前
    段，刑法第216 條、第220 條、第210 條、第339 條第3 項
    、第1 項、第55條、第41條第1 項前段、第51條第5 款，刑
    法第74條第1 項第1 款、第93條第1 項，刑法施行法第1 條
    之1 ，判決如主文。
本案經檢察官彭聖斐到庭執行職務。
中    華    民    國    98    年    4     月    30    日
                  刑事第十庭  審判長  法  官  彭全曄
                                      法  官  陳正昇
                                      法  官  洪珮婷
以上正本證明與原本無異。
不得上訴。
                                      書記官  陳永訓
中    華    民    國    98    年    4     月    30    日
附錄本判決論罪之法條：
中華民國刑法第210條
偽造、變造私文書，足以生損害於公眾或他人者，處5 年以下有
期徒刑。
中華民國刑法第216條
行使第210 條至第215 條之文書者，依偽造、變造文書或登載不
實事項或使登載不實事項之規定處斷。
中華民國刑法第220條
在紙上或物品上之文字、符號、圖畫、照像，依習慣或特約，足
以為表示其用意之證明者，關於本章及本章以外各罪，以文書論
。
錄音、錄影或電磁紀錄，藉機器或電腦之處理所顯示之聲音、影
像或符號，足以為表示其用意之證明者，亦同。
中華民國刑法第339條
意圖為自己或第三人不法之所有，以詐術使人將本人或第三人之
物交付者，處5 年以下有期徒刑、拘役或科或併科1 千元以下罰
金。
以前項方法得財產上不法之利益或使第三人得之者，亦同。
前二項之未遂犯罰之。


司法院資訊處製作；財團法人民間司法改革基金會備份。
